【裁判字號】    97,上更(一),194
【裁判日期】    970930
【裁判案由】    違反槍砲彈藥刀械管制條例等
【裁判全文】
臺灣高等法院臺南分院刑事判決     97年度上更(一)字第194號
上  訴  人
即  被  告  甲○○
                      押)
選任辯護人  蘇文奕律師
            陳郁芬律師
上列上訴人因違反槍砲彈藥刀械管制條例等案件，不服臺灣臺南
地方法院96年度訴字第885號中華民國96年11月8日第一審判決（
起訴案號：臺灣臺南地方法院檢察署96年度偵字第4773號、第47
74號、第5152號、第5357號、第6560號、第6632號、第8759號、
第8760號），提起上訴，經最高法院第1次發回更審，本院判決
如下：
    主  文
原判決關於甲○○部分撤銷。
甲○○共同未經許可，持有可發射子彈具有殺傷力之改造手槍，
處有期徒刑參年貳月，併科罰金新臺幣伍萬元，罰金如易服勞役
，以新臺幣壹仟元折算壹日，扣案如附表編號二所示之改造手槍
壹支及附表編號六之子彈貳顆，均沒收。
    事  實
一、爰李佳興因收取保護費之事，與楊哲銘發生爭執（嗣楊哲銘
    在與警方之槍戰中，遭警擊斃），兩人相約至臺南縣關廟鄉
    五甲國小談判，李佳興乃將其之前未經許可持有如附表所示
    槍、彈，裝入黑色背袋，於民國 (下同）95年7月6日晚間10
    時許，攜帶至臺南縣關廟鄉關廟村之超級座釣蝦場，並糾集
    不知其攜帶上開槍、彈到場之甲○○、郭柏元、楊明道、黃
    宇駿、吳育銓、李春賢及楊宗輝等至上開釣蝦場後，分由甲
    ○○駕駛車牌號碼6268─JE號自小客車，搭載李佳興（坐於
    右前座）、楊宗輝（坐於右後座）及郭鎮宇（坐於左後座，
    本即在釣蝦場，不知李佳興攜帶上開槍、彈），黃宇駿駕駛
    車牌號碼D3─7205號自用小客車搭載吳育銓及張志聖（亦不
    知李佳興攜帶上開槍、彈），李春賢駕駛車牌號碼9473─LW
    號自小客車搭載郭柏元，楊明道獨自駕駛車牌號碼7276─NP
    號自小客車，一同在臺南縣關廟鄉境內來回行駛，欲尋找楊
    哲銘與之談判。
二、李佳興於乘坐甲○○所駕駛之上開自小客車尋找楊哲銘途中
    ，在臺南縣關廟鄉五甲國小附近，自放置在右前座腳踏板處
    之上開背包內，取出前揭附表所示3支改造手槍中之附表編
    號二所示1支改造手槍及附表編號六所示槍內子彈3顆（已試
    射1顆），交予甲○○持有，而甲○○明知具有殺傷力之改
    造手槍、子彈未經主管機關許可，不得持有，竟未經許可，
    仍與李佳興互有不法持有槍、彈之犯意聯絡，伸手拿取之，
    其2人乃共同持有具有殺傷力之改造手槍、子彈。
三、嗣李佳興及甲○○等上開四輛汽車及人員，於同日（6日）
    晚間11時許，行經臺南縣關廟鄉○○路○段與四維街口時，
    遭遇林禹銘所駕駛搭載楊哲銘及楊上平之車牌號碼6108─JD
    號自小客車，李佳興遂另行起意，自上開背袋內取出改造手
    槍1支，右手持槍伸出車窗外朝上射擊數槍，楊哲銘亦回擊
    數槍，雙方均無人傷亡 (李佳興恐嚇部分業經判刑確定)，
    甲○○於雙方開槍後離去現場後，即將該槍、彈交還李佳興
    不再持有上開槍、彈，李佳興旋約集彼等4輛人車至臺南市
    ○○○路路橋下某賓館集合，並由李佳興自行將如表所示之
    槍、彈，放置在臺南縣關廟鄉大潭埤親水公園女子廁所馬桶
    集水槽內。嗣警方循線於96年3月14日凌晨4時30分許，在位
    於臺南縣歸仁鄉○○○街20號之「和平遊戲場」拘提李佳興
    到案查悉上情，李佳興並於96年3月30日下午5時45分許，帶
    同員警在上開大潭埤親水公園女子廁所馬桶集水槽內，扣得
    如附表所示之槍、彈。
四、案經內政部警政署刑事警察局報由臺灣臺南地方法院檢察署
    檢察官偵辦起訴。
    理  由
甲、證據能力部分：
一、被告以外之人於審判外之言詞或書面陳述，除法律有規定者
    外，不得作為證據，又雖不符前四條之規定，而經當事人於
    審判程序同意作為證據，法院審酌該言詞陳述或書面陳述作
    成時之狀況，認為適當者，亦得作為證據，刑事訴訟法第15
    9條第1項及159條之5第1項定有明文。查李佳興、李春賢、
    吳育銓、楊明道等之警訊筆錄，係屬審判外之言詞陳述，被
    告及其辯護人於審判程序同意列為證據，檢察官亦未於言詞
    辯論終結前聲明異議，依刑事訴訟法第159條之5第2項規定
    ，視為同意列為證據，本院乃審酌上開言詞陳述或書面陳述
    作成時之狀況，認為適當，自得作為證據。。
二、被告以外之人於偵查中向檢察官所為之陳述，除顯有不可信
    之情況者外，得為證據，刑事訴訟法第159條之1第2項定有
    明文。李佳興在臺灣臺南地方法院檢察署96年度偵字第6632
    號96年5月28日、96年度偵字第4773號96年3月14日、96年5
    月8日所為之證述，及郭柏元、吳宗達、黃俊宇、楊道明、
    蔡永昌、吳玉銓、楊宗輝等人於偵查中之證言、雖屬審判外
    之言詞陳述，業經檢察官查明與被告無親屬、婚約、法定代
    理關係，並告知具結義務及偽證之處罰後，命具結以擔保其
    證言之真實性。另實務運作，偵查中檢察官向被告以外之人
    所取得之陳述，原則上均能遵守法律規定，不致違法取供，
    該證人於偵查中向檢察官所為之證言，並無顯不可信之情事
    ，自有證據能力，得為本案證據。
乙、實體部分：
一、訊據上訴人即被告甲○○已坦承持有上開槍、彈之犯行，僅
    辯稱：發生槍戰後我將槍交還李嘉興，嗣在臺南市○○○路
    路橋下某賓館，李佳興並未將3支槍及子彈交給我，亦未將
    李佳興所有之3支槍拿到臺南縣關廟鄉大潭埤親水公園女子
    廁所馬桶集水槽內藏放，本案因伊自95年12月以後與李佳興
    交惡，李佳興故意誣陷等情。
二、經查，被告甲○○於上開時地，在其所駕駛之車內，將李佳
    興所交付之附表編號二之槍、彈收受後，放在駕駛座旁置物
    箱上，以便隨時可取用等情，已經被告於本院審理時及偵查
    中自承屬實 (詳本院97年9月16日審判筆錄、96年偵字第535
    7號卷第72頁)，核與證人李佳興於偵查中具結證稱：「到槍
    擊案現場，在甲○○所駕駛的自小客車上，我將我手提袋打
    開，自己拿1把槍，也另外拿了1把槍交給甲○○，甲○○有
    伸手拿走手槍，我不知道他拿槍之後放在那裡，其他的人都
    不知道我帶槍」 (詳96年偵字第66 32號卷第84頁)、「95年
    7月6日的槍擊案，甲○○有開槍是我給他的，他拿1把槍，
    我只知道我開了4、5槍，不知道他開幾槍」、「當天是我與
    甲○○持槍，我在他快到五甲國小時，在車上交給他的，他
    拿到槍後，我不知道他放在那裡」、「槍戰完，我們離開現
    場時，他在車上把槍還給我」等情 (詳96年偵字第4773號卷
    第32頁、第59頁、第60頁)。及於原審交互詰問時，以證人
    身分具結證稱：「遭遇槍戰時，我有拿槍給甲○○」、「問
    ：甲○○在開車，你如何把槍給他? 答：我從袋子拿出槍來
    ，他伸手過來跟我拿」等情相符 (詳原審卷第179頁、第180
    頁)。以李佳興自始至終均承認攜帶持有附表之槍、彈之事
    實，實無必要再誣指他人持槍，且該車尚有其他3人（即被
    告甲○○、楊宗輝及郭鎮宇），李佳興也僅證稱被告甲○○
    1人共同持有槍彈，未及其他人，應非任意指稱，況被告甲
    ○○持有槍枝，也符合被告甲○○開車，而李佳興坐在右前
    座位置，容易交付及接受槍枝之情況。並有如附表所示之槍
    、彈扣案可稽，而扣案之附表所示槍、彈經鑑定後，其鑑定
    結果分別見於如附表所示，認均具有殺傷力，且屬於槍砲彈
    藥刀械管制條例所列其他可發射子彈具有殺傷力之槍枝、子
    彈，有警政署刑事警察局96年4月26日刑鑑字第09600005116
    3號鑑定書一份在卷可稽（附於96年度偵字第47 73號卷第75
    至80頁），復有被告李佳興帶同員警扣得上開槍、彈過程之
    照片20張在卷可憑（附於96年度他字第1329號卷第6至15頁
    ）；是被告甲○○自白其與李佳興共同持有前揭槍、彈等情
    ，與事實相符，堪以採信。
三、至於證人楊宗輝於偵、審中結證：95年7月6日晚上我搭乘甲
    ○○所駕駛小客車，並與郭鎮宇坐在後座，「未見李佳興拿
    東西給甲○○」，嗣有槍戰，車上只有李佳興開槍，甲○○
    沒有開槍等情（詳96年偵字第6632號卷第42頁、原審卷第18
    3頁至第189頁），及證人郭鎮宇於原審審理中到庭結證：95
    年7月6日晚上，甲○○開車載我、李佳興及楊宗輝，楊宗輝
    及我坐在後座，「我在車上已經有點睡意」，躺在旁邊，後
    來我們的車子在五甲國小發生槍戰，車上的李佳興有開槍，
    之後甲○○把車開到一家賓館，我在賓館門口就坐計程車回
    家，沒有進去等情（詳原審卷第189頁至第193頁）。徵諸證
    人楊宗輝及郭鎮宇兩人當時均坐於上開小客車之後座，並未
    始終特別注意前座之李佳興及甲○○之互動情形，又時值深
    夜，光線不佳，證人2人應未看到李佳興交付槍枝予甲○○
    之短瞬情形，況其所證與李佳興、楊明道及甲○○之供述，
    顯不相符，彼等之證詞，尚不足取。又共同被告李佳興雖於
    警詢時供稱：「開完槍後就叫甲○○把4支槍拿去丟掉」等
    情（警卷第9頁），及「我在台南市東區的一家賓館，將這4
    把槍全部交給甲○○」等情（警卷第25頁），惟嗣又自行帶
    同警方啟出扣案之3支手槍及子彈，並改稱：「這3支手槍和
    子彈是我所有，是我自己去藏在那裏的，另外1支槍已經壞
    掉，於是我將該把槍支解後丟到四草大橋下海裡」等情（警
    卷第27頁及第28頁），其於警詢時之供述不一，尚有可疑，
    且又係其自行帶同警方人員取出附表所示之槍、彈，而非被
    告甲○○供出槍彈所在，顯然李佳興所供叫被告甲○○把4
    支槍丟掉等情，不合情理，尚不足採。
四、另證人楊明道於偵查中雖結證供稱：「我有看到李佳興、甲
    ○○拿槍，甲○○、李佳興坐同一台車，對方有對空鳴槍，
    我「有看到甲○○開槍」等情 (詳96年偵字第4773號卷第23
    頁)。惟查當天被告甲○○開車，載李佳興、楊宗輝及郭鎮
    宇3人，楊明道則另開一輛車，既然各車都在行進中，當時
    又是晚間十時許，夜間視線不良，楊明道實在難以看到其他
    車上之狀況，以李佳興坐在車輛右前座，開槍時必然自右前
    車窗射擊，較容易被他人看到，被告甲○○負責駕駛車輛，
    勢必難以一邊駕駛車輛，一邊又開槍射擊，楊明道證稱看到
    被告甲○○開槍等情，應非實情。證人楊明道另於偵查中證
    稱：我有看到李佳興拿槍，我只有看到李佳興開槍等情（96
    年偵字第6632號卷第37頁），與共同被告李佳興所承認僅其
    1人開槍等情符合，可以採信。蔡承昌雖於警詢中供稱，槍
    戰時我不在現場，我只知道李佳興、郭鎮宇各帶1支手槍，
    還有1名我不認識之男子亦帶1把手槍等情（警卷第176頁）
    ，惟其供述與李佳興之供述不符，且其於槍戰時已不在現場
    ，並僅稱知道而非目擊，其供述尚有可疑，且已於偵查中又
    供稱，看到李嘉興拿槍，我當時（警詢時）記錯了，因為我
    太緊張等情（96年度偵字第6632卷第39頁），較符合情理，
    而為可採。
五、被告甲○○於本院前審審理時辯稱：本案因伊自95年12月以
    後與李佳興交惡，李佳興故意誣陷，並舉證人陳慧玲、蘇昭
    瑜為證。經本院前審傳訊證人陳慧玲固證稱：「95年12月間
    ，我在富都電子遊藝場上班，該店是李佳興收受保護費之商
    店，95年12月間，甲○○曾去砸店，因店老闆與甲○○無關
    ，應是李佳興與甲○○之關係，但我不是很清楚」、「李佳
    興與甲○○之往來情形我不清楚」、「事後店老闆出來處理
    ，才知是收保護費延伸出來」。而證人蘇昭亦證稱：「我與
    李佳興、甲○○均認識，95年12月間李佳興與甲○○曾在關
    廟鄉超級釣蝦場相遇2人有拉址吵架，吵架的原因大概是錢
    的問題，其他的事，我不知道」，證人陳慧玲、蘇昭瑜等之
    證言，均屬傳聞，尚不足為有利於被告甲○○之認定。至被
    告於本院前審另要求勘驗96年5月9日偵訊筆錄之被告錄音，
    否認有認罪一節，經查該筆錄非但經被告親自簽名，並在「
    認罪」部分予以簽名，以示慎重，有筆錄之簽名可按 (詳96
    年偵字第5357號卷第72頁)，此部分事證甚為明確，本院認
    無再勘驗之必要，且被告亦於本院坦承共同持有上開槍彈，
    核與事實相符，被告並捨棄調查上開證據，對其並無不利狀
    況，自無庸再予調查，併此敘明。
六、原審判決又以：被告甲○○與李佳興於雙方開槍後離去現場
    後，李佳興旋約集其等4輛人車至臺南市○○○路路橋下某
    賓館集合，甲○○駕駛上開小客車搭載李佳興至該賓館房間
    內，即接續不法持有槍、彈之犯意聯絡，由李佳興將如附表
    一所示之槍、彈交予甲○○處理，嗣甲○○將如表一所示之
    槍、彈放置在臺南縣關廟鄉大潭埤親水公園女子廁所馬桶集
    水槽內，並託人告知李佳興，因認被告與李佳興共犯持有3
    支手槍及子彈罪等情（按起訴書就此部分並未敘及，有本件
    起訴書附卷可稽，應係未起訴，但原判決認係與被告於車中
    持槍，有實質上一罪關係，得併與審究，附此說明）。
七、訊據被告甲○○矢口否認有上開犯行，辯稱：彼等回臺南市
    ○○○路路橋下某賓館後，李佳興將所有之3支槍拿回，伊
    並未持往臺南縣關廟鄉大潭埤親水公園女子廁所馬桶集水槽
    內藏放等情。經查：原審判決認被告有上開持有槍、彈犯行
    ，無非以李佳興於偵查中供稱：「事後我們在一家賓館會合
    ，我就將槍全部交給甲○○，我不知甲○○如何處理，我事
    後都沒有再問了」 (詳96年偵字第5357號卷第10頁)，及於
    原審供稱：「槍戰後，在臺南市○○○路路橋下賓館，我有
    將3把槍支交甲○○處理」、「事後甲○○沒有告訴我如何
    處理」 (詳原審卷第181頁、第182頁)為依據。惟查，共同
    被告李佳興於偵查中卻明確供稱：「槍是我自己拿去放在大
    潭埤公園女廁所的」、「槍戰完，我們離開現場時，甲○○
    在車上把槍還給我」 (詳96年偵字第53 57號卷第59頁)，原
    審詰問時，辯護人翁瑞昌律師質問李佳興：「問：槍戰後，
    這些槍如何處理? 李佳興則不答」，嗣又供承上開槍支係其
    帶警方到親水公園取出 (詳原審卷第179頁)。觀之李佳興始
    則稱：「我就將槍全部交給甲○○處理」，嗣又稱：「槍是
    我自己拿去放在大潭埤公園女廁所的」。又稱：「不知甲○
    ○如何處理」、「甲○○沒有告訴我如何處理」，竟能自行
    將上開槍支係其帶警方到親水公園取出，前後所述，自相矛
    盾，並有重大瑕疵，前已述及，自不足取，且上情既為被告
    甲○○否認，又無補強證據證明被告甲○○事後有拿任何槍
    彈，此部份亦不能證明，既非起訴效力所及，自無庸另為無
    罪之諭知，併此敘明。
八、查具有殺傷力之改造手槍、子彈未經主管機關許可，不得持
    有，被告甲○○未經許可，仍與李佳興互有不法持有附表一
    編號二之槍、彈之犯意聯絡，未經許可，持有可發射子彈具
    有殺傷力之改造手槍、子彈。核被告甲○○所為，係犯槍砲
    彈藥刀械管制條例第8條第4項之未經許可持有具殺傷力之改
    造手槍罪、同條例第12條第4項之未經許可持有子彈罪，其
    以一持有行為同時觸犯上開之未經許可持有改造手槍罪、未
    經許可持有子彈罪等二罪名，為想像競合犯，應依刑法第55
    條規定，從一重之未經許可持有改造手槍罪論處。被告甲○
    ○與李佳興間，就該等槍、彈均有支配管領之不法實力，故
    其2人對持有改造手槍及子彈行為，有犯意聯絡及行為分擔
    ，皆為共同正犯。檢察官雖未就被告甲○○無故持有子彈部
    分起訴，惟此部份與已起訴之被告持有手槍部份，有想像競
    合犯之裁判上一罪關係，自為起訴效力所及，本院得一併審
    究。
九、原審對被告甲○○部分，認罪證明確，予以論罪科刑，固非
    無見。惟查，（一）被告除與李佳興在車內共同持有1支手
    槍及3顆子彈外，並未共同持有袋內之3支手槍及其它子彈，
    原審認被告就該部分屬接續犯，併予論罪科刑，尚有未合。
    （二）被告於槍戰後即將槍彈交還李佳興，原審認被告接續
    持有該槍彈，並將3支槍及子彈藏匿，亦有未洽。（三）原
    審誤將與被告無關之附表編號一、三之槍、彈，併與宣告沒
    收，亦有違誤。被告上訴意旨，指摘原判決上開（一）、（
    二）部分不當，為有理由，應由本院撤銷改判。爰審酌被告
    甲○○之犯罪動機、手段、智識程度、擅持槍、彈對於社會
    秩序及人民生命財產安全造成高度之危險性，嗣於審理中坦
    承犯行，尚有悔意等一切情狀，量處被告有期徒刑三年二月
    ，併科罰金新臺幣五萬元，並諭知罰金如易服勞役，以新臺
    幣一千元折算壹日。扣案如附表編二所示具有殺傷力之改造
    手槍1支，屬違禁物，應依刑法第38條第1項第1款之規定，
    宣告沒收。查附表編號二之改造手槍1支之彈匣內裝有3顆子
    彈，於鑑定時裝填適用彈殼測試可擊發，而具殺傷力，有上
    開槍彈鑑定書可稽，應尚餘2顆子彈，次查附表編號一手槍
    為9釐米口徑，彈匣內有1顆子彈，而查扣時塑膠袋內亦有4
    顆9釐米子彈，已經共同被告李嘉興於警詢時供述明確（警
    卷第27頁），應係附表編號四或五之5顆子彈，又附表編號
    三改造手槍彈匣內有5顆子彈，不可能是不同口徑之子彈，
    亦應係附表編號四或五之5顆子彈，從而，附表編號六之3顆
    子彈，應係附表編號二之尚未擊發之2顆子彈，均屬違禁物
    ，亦應依刑法第38條第1項第1款之規定，宣告沒收。查附表
    編號一、三之槍、彈及編號四至五之子彈，除已試射擊發之
    子彈外，雖係違禁物，但與被告甲○○無關，且亦於共同被
    告李佳興部份宣告沒收在案，本案自不得宣告沒收。至扣案
    如附表編號三號所示業經試射之子彈1顆，已非違禁物，亦
    不具殺傷力，該試射所餘之物，復喪失子彈效用，故不諭知
    沒收，併予敘明。又被告甲○○雖然持有槍、彈之時間雖不
    長，又未使用射擊，但其為李佳興開車，又共同持槍，李佳
    興持槍找人，隨時有開槍可能，當時狀況危險性較高，李佳
    興有確實開槍射擊，此與一般單純因好奇而持有槍、彈情形
    迥異，被告甲○○並無適用刑法第59條酌減其刑之餘地。
十、據上論斷，應依刑事訴訟法第369條第1項前段、第364條、
    第299條第1項前段、槍砲彈藥刀械管制條例第8條第4項、第
    12條第4項、刑法第55條前段、第42條第3項前段、第38條第
    1項第1款，判決如主文。
本案經檢察官謝錫和到庭執行職務。
中    華    民    國    97    年    9     月    30    日
                  刑事第三庭    審判長法  官    陳義仲
                                      法  官    蘇清水
                                      法  官    宋明中
以上正本證明與原本無異。
如不服本判決，應於收受本判決後十日內向本院提出上訴書狀。
其未敘述上訴理由者並得於提起上訴後十日內向本院補提理由書
狀（均須按他造當事人之人數附繕本）「切勿逕送上級法院」。
                                      書記官    翁心欣
中    華    民    國    97    年    9     月    30    日
附錄：本案論罪科刑法條全文：
槍砲彈藥刀械管制條例第8條第4項：
未經許可，持有、寄藏或意圖販賣而陳列第1項所列槍枝者，處3
年以上10年以下有期徒刑，併科新臺幣700萬元以下罰金。
槍砲彈藥刀械管制條例第12條第4項：
未經許可，持有、寄藏或意圖販賣而陳列子彈者，處5年以下有
期徒刑，併科新台幣300萬元以下罰金。
附表：
┌──┬───────┬─────────────────────────┐
│編號│槍彈          │鑑定文號及鑑定結果                                │
├──┼───────┼─────────────────────────┤
│一  │改造手槍一枝（│(1)文號：內政部警政署刑事警察局九十六年四月二十六日│
│    │槍枝管制編號：│  刑鑑字第○九六○○五一一六三號函（見臺灣臺南地方│
│    │0000000│  法院檢察署九十六年度偵字第四七七三號卷第七十五至│
│    │八三六）      │  八十頁）。                                      │
│    │              │(2)鑑定結果：係由仿BERETTA廠M9型半自動手槍製造之槍 │
│    │              │  枝，換裝土造金屬槍管及土造金屬槍機而成，經裝填具│
│    │              │  底火之適用彈殼測試，可擊發，應可供擊發適用子彈使│
│    │              │  用，研判具殺傷力。                              │
├──┼───────┼─────────────────────────┤
│二  │改造手槍一枝（│(1)文號：同上。                                    │
│    │槍枝管制編號：│(2)鑑定結果：係由仿BERETTA廠84型半自               │
│    │0000000│   動手槍製造之槍枝，換裝土造金屬槍管及土造金屬槍 │
│    │八三七）      │   機而成，經裝填具底火之適用彈殼測試，可擊發，應 │
│    │              │   可供擊發適用子彈使用，研判具殺傷力。           │
├──┼───────┼─────────────────────────┤
│三  │改造手槍一枝（│(1)文號：同上。                                    │
│    │槍枝管制編號：│(2)鑑定結果：係由仿FN廠1910型半自動手槍製造之槍枝，│
│    │0000000│  換裝土造金屬槍管而成，經裝填具底火之適用彈殼測試│
│    │八三八）      │  ，可擊發，應可供擊發適用子彈使用，研判具殺傷力。│
│    │              │                                                  │
├──┼───────┼─────────────────────────┤
│四  │土造子彈五顆  │(1)文號：同上。                                    │
│    │（已試射二顆）│(2)認均係土造子彈，具直徑8.8±0.5mm金屬彈頭，採樣二│
│    │              │  顆以試射法試射，可擊發，認具殺傷                │
│    │              │  力。                                            │
├──┼───────┼─────────────────────────┤
│五  │土造子彈五顆  │(1)文號：同上。                                    │
│    │（已試射二顆）│(2)認均係土造子彈，具直徑8.8±0.5mm                │
│    │              │  金屬彈頭，採樣二顆以試射法試射，可擊發，認具殺傷│
│    │              │  力                                              │
├──┼───────┼─────────────────────────┤
│六  │改造子彈三顆（│(1)文號：同上。                                    │
│    │已試射一顆）  │(2)認均係改造子彈，由金屬彈殼加裝直徑8.4±0.5mm金屬│
│    │              │  彈頭而成，採樣一顆以試射法試射，可              │
│    │              │  擊發，認具殺傷力。                              │
├──┴───────┴─────────────────────────┤
│備註：員警查扣上開槍、彈時：                                            │
│編號一改造手槍之彈匣內裝有編號四至六子彈中之一顆。                      │
│編號二改造手槍之彈匣內裝有編號四至六子彈中之三顆。                      │
│編號三改造手槍之彈匣內裝有編號四至六子彈中之五顆。                      │
│其餘之編號四至六子彈中之四顆外放。（參見警卷第27頁）                    │
│                                                                        │
│                                                                        │
└────────────────────────────────────┘


司法院資訊處製作；財團法人民間司法改革基金會備份。
